臺灣臺中地方法院宣示判決筆錄　　　　　96年度易字第4036號
公　訴　人　臺灣臺中地方法院檢察署檢察官
被　　　告　甲○○
上列被告因偽造文書等案件，經檢察官提起聲請以簡易判決處刑
（九十六年度速偵字第三四００號），本院豐原簡易庭認不宜以
簡易判決處刑（九十六年度豐簡字第五四三號），簽移本院刑事
庭改依通常程序處理，並於中華民國九十六年九月十三日十六時
，在本院第三法庭宣示判決，出席職員如下：
　　　法　官　陳思成
　　　書記官　張宏清
法官起立朗讀判決主文、犯罪事實要旨、處罰條文、附記事項及
告以上訴限制、期間並提出上訴狀之法院，且諭知記載其內容：
一、主    文：
甲○○共同偽造公印文，處有期徒刑肆月，如易科罰金，以新台
幣壹仟元折算壹日，扣案偽造之「乙○○」國民身分證壹張沒收
；又共同行使偽造之健保卡，足以生損害於公眾及他人，處有期
徒刑月，如易科罰金，以新台幣壹仟元折算壹日，扣案偽造之
「乙○○」健保卡壹張沒收；又共同偽造印章，足以生損害於他
人，處有期徒刑貳月，如易科罰金，以新台幣壹仟元折算壹日，
扣案偽造之「乙○○」印章壹顆沒收。主刑部分應執行有期徒刑
陸月，如易科罰金，以新台幣壹仟元折算壹日。
二、犯罪事實要旨：
甲○○前向真實姓名、年籍均不詳，綽號「阿東」之成年男子借
款，因無力償還，該男子即向甲○○表示如願持偽造之國民身分
證等證件及印章到金融機構辦理開戶，並取得存摺、提款卡等帳
戶資料，即能抵償新台幣二千五百元。甲○○遂與該綽號「阿東
」之成年男子共同基於行使偽造特種文書、偽造公印文及印章之
犯意聯絡，先由甲○○於民國九十六年七月十三日前之某不詳時
間，依循「阿東」之指示，提供個人照片予「阿東」，而「阿東
」在取得甲○○之相片後，即在不詳地點，以不詳方式，偽造其
上印有偽造之「內政部印」之公印文，且貼上甲○○照片，惟記
載乙○○姓名、國民身分證字號及戶籍地「臺中縣潭子鄉○○○
村○○鄰○○路○段一八四巷二號六樓」之偽造「乙○○」國民
身分證一張；另以不詳方式偽造其上貼有甲○○照片，但記載乙
○○姓名、國民身分證字號及出生年月日之健保卡一張，足以生
損害於乙○○、戶政機關對於國民身分證核發與管理及中央健康
保險局對於健保卡核發與管理之正確性；後復以不詳之方式委由
不知情之刻印店成年人員偽刻「乙○○」之印章一顆，亦足以生
損害於乙○○。迨上揭身分證件及印章均為造完成後，「阿東」
即於九十六年七月十三日凌晨某時許，在臺中市之「獅子王舞廳
」內，將上開偽造之「乙○○」國民身分證、健保卡及該不詳成
年男子委託某不知情之成年刻印商偽刻之「乙○○」印章一顆均
交付予甲○○，甲○○旋於同日十三時許，持前揭偽造之「乙○
○」國民身分證、健保卡及印章一顆，至臺中縣潭子鄉○○路○
段七六號之臺中商業銀行潭子分行，佯以乙○○名義，向銀行員
廖惠如表示要開設活期儲蓄存款帳戶，並將上開偽造之「乙○○
」國民身分證及健保卡，交由廖惠如，據以核對是否確為乙○○
本人申請開戶，而行使該偽造之「乙○○」國民身分證及健保卡
，足以生損害於乙○○本人及臺中商業銀行對於活期儲蓄存款帳
戶開戶與管理、戶政機關對於國民身分證核發與管理、中央健康
保險局對於健保卡核發與管理之正確性。嗣因銀行行員廖惠如察
覺有異，乃向員警報案而當場查獲甲○○，並扣得上開偽造之「
乙○○」國民身分證、健保卡及印章一顆。
三、處罰條文：
刑法第二十八條、第二百十六條、第二百十二條、第二百十七條
第一項、第二百十八條第一項、第四十一條第一項前段、第二項
、第五十一條第五款、第三十八條第一項第二款、第三款、第二
百十九條，刑法施行法第一條之一第一項、第二項前段。
四、附記事項：
本件檢察官原以刑法之行使變造特種文書罪對被告甲○○聲請以
簡易判決處刑，惟業經公訴檢察官提出補充理由書變更為行使偽
造特種文書罪，並補充論告偽造公印文罪與偽造印章罪。
五、協商判決除有刑事訴訟法第四百五十五條之四第一項第一款
    於本訊問程序終結前，被告撤銷協商合意或檢察官撤回協商
    聲請者；第二款被告協商之意思非出於自由意志者；第四款
    被告所犯之罪非第四百五十五條之二第一項所定得以協商判
    決者；第六款被告有其他較重之裁判上一罪之犯罪事實者；
    第七款法院認應諭知免刑或免訴、不受理者情形之一，暨違
    反同條第二項「法院應於協商合意範圍內為判決；法院為協
    商判決所科之刑，以宣告緩刑或二年以下有期徒刑、拘役或
    罰金為限」之規定者外，不得上訴。
六、如不服本判決，而有上開可得上訴情形，得自收受宣示判決
    筆錄送達之日起十日內，敘明具體理由，向本院提出上訴書
    狀，上訴於第二審法院。
中　　華　　民　　國　　96　　年　　9 　　月　　13　　日
                  刑事第三庭  法  官  陳思成
上為正本係照原本作成
                              書記官  張宏清
中　　華　　民　　國　　96　　年　　9 　　月　　13　　日
附錄本案論罪科刑法條全文
第二百十二條
偽造、變造護照、旅券、免許證、特許證及關於品行、能力服務
或其他相類之證書、介紹書，足以生損害於公眾或他人者，處一
年以下有期徒刑、拘役或三百元以下罰金。
第二百十六條
行使第二百十條至第二百十五條之文書者，依偽造、變造文書或
登載不實事項或使登載不實事項之規定處斷。
第二百十七條第一項
偽造印章、印文或署押，足以生損害於公眾或他人者，處三年以
下有期徒刑。
第二百十八條第一項
偽造公印或公印文者，處五年以下有期徒刑。
